臺灣彰化地方法院刑事判決　　　　　　　　　　　　　九十年度易字第一六一三號
　　公　訴　人　臺灣彰化地方法院檢察署檢察官
　　被　　　告　丙○○
右列被告因違反毒品危害防制條例案件，經檢察官提起公訴 (九十年度偵字第五九三
一號)，本院判決如左：
    主  文
丙○○持有第一級毒品，累犯，處有期徒刑伍月，如易科罰金以佰元折算壹日。
扣案之第一級毒品海洛因壹包（淨重零點參陸公克，另包裝重零點貳貳公克）及第二
級毒品安非他命貳包（淨重壹點貳參公克，另包裝重零點肆捌公克），均沒收銷燬之
。
    事  實
一、丙○○前曾於民國（下同）八十四年間因違反麻醉藥品管理條例案件，經台灣台
    北地方法院判處有期徒刑七月確定，送監執行，於八十五年十一月二十九日執行
    完畢。詎仍不知悔改，明知海洛因係毒品危害防制條例第二條第二項第一款規定
    之第一級毒品、安非他命係毒品危害防制條例第二條第二項第二款規定之第二級
    毒品，不得持有，竟於不詳時、地取得第一級毒品海洛因一包（淨重零點三六公
    克）及第二級毒品安非他命二包（淨重一點二三公克）後，即持有之，迄於九十
    年七月一日二時三十分許，搭乘由甲○○駕駛之車號Ｎ７─７３６號營業用自小
    客車，行經國道一號高速公路員林收費站南向處時，為警臨檢盤查，當場於其所
    乘坐之後座座位旁腳踏墊處扣得上揭毒品。
二、案經內政部警政署國道公路警察局第三警察隊報請台灣彰化地方法院檢察署檢察
    官偵查起訴。
    理  由
一、訊據被告丙○○矢口否認扣案之毒品海洛因及安非他命係其持有，辯稱：伊搭乘
    甲○○所駕駛之計程車前，尚有搭乘另一輛計程車，搭乘第一輛計程車時，伊也
    有被警察臨檢，但並沒有搜到任何東西，顯見本件扣案之毒品並非伊所持有云云
    。然查：證人甲○○即附載被告丙○○之計程車司機到庭證稱：乘客（即丙○○
    ）有帶行李上車…當警方攔車伊欲停車之際，聽到好像有塞東西的聲音…丙○○
    下車後伊發現後座腳踏墊靠中間有一個小皮包…伊告訴警察那裡有一個小皮包…
    伊營業前有整理過車子…丙○○於警察攔車時明顯慌張，從後照鏡看到她低身去
    找東西，有聽到她在翻東西的聲音，她有帶二、三袋塑膠袋，覺得她的反應不是
    一般乘客的反應等語，核與查獲之員警乙○○於本院調查時所結證稱：九十年七
    月一日二時三十分許，是伊與陳文龍一組攔下甲○○駕駛之車號Ｎ７─７３６號
    營小客車臨檢，當天伊等先核對司機駕照，再核對乘客丙○○之身分證，發現丙
    ○○有毒品前科，經其同意搜察其行李，當時丙○○已被帶到光亮處（即指收費
    站處），在其行李裡有查到針筒，伊就再到甲○○的車上尋找，甲○○也告訴伊
    丙○○有藏東西的樣子，伊在計程車後座腳踏墊旁的小皮包裡發現毒品及吸食器
    。伊在搜查丙○○行李時她很緊張；而甲○○則很配合，很正常，而且他說他營
    業前還洗過車，不可能留有東西等語，情節相符，證人乙○○為執法之員警，其
    立場客觀中立，與被告亦素無恩怨，當無甘冒觸犯偽證罪之風險，構詞誣陷被告
    之理，且經本院當庭勘驗，該只小皮包確係女用之零錢包，其內置放有一張桃園
    縣楊梅鎮之名片，與被告之住所有相當之地緣關係，參以被告前已有多次違反麻
    醉藥品管理條例及毒品危害防制條例之犯罪記錄，顯有吸毒之習性，則其被查獲
    持有毒品，亦非不可想像，另被告雖以前詞置辯，惟其於本院調查時已供稱：伊
    第一次為警臨檢時，警察僅搜伊身體，並沒有搜伊之手提袋等語，是縱其所稱先
    前已遭警臨檢盤查為真實，然第一次為警臨檢時既未就被告隨身攜帶之行李為檢
    查，當可能有所遺漏，尚難以此為有利被告之認定。此外，復有白色粉末三包扣
    案可稽，而扣案之白色粉末三包經送鑑驗，結果分係第一級毒品海洛因及第二級
    毒品甲基安非他命，此有法務部調查局第000000000號、調科壹字地0
    0000000000號檢驗通知書各一紙在卷足憑，是本案事證明確，被告犯
    行已堪認定，應依法予以論科。
二、核被告所為，係犯毒品危害防制條例第十一條第一項之持有第一級毒品罪與同條
    第二項之持有第二級毒品罪。被告係以一行為同時持有第一級毒品海洛因與第二
    級毒品安非他命，觸犯構成要件不相同之罪名，為想像競合，應依刑法第五十五
    條之規定從一重之持有第一級毒品罪處斷。又被告曾於八十四年間因違反麻醉藥
    品管理條例案件，經台灣台北地方法院判處有期徒刑七月確定，送監執行，於八
    十五年十一月二十九日執行完畢等情，有彰化地方法院檢察署刑案資料查註紀錄
    表及台灣高等法院被告全國前案紀錄表附卷可稽，其於有期徒刑之執行完畢後五
    年內再犯本件有期徒刑以上之罪，為累犯，依法應加重其刑。爰審酌被告犯罪之
    動機、目的、方法、手段、所生危害，其前有多次吸毒之犯罪記錄，品行不良，
    暨其犯後不知坦認犯行，犯後態度不佳等一切情狀，量處如主文所示之刑，並諭
    知易科罰金之折算標準，以示懲儆。扣案之海洛因一包（淨重零點三六公克）及
    安非他命二包（淨重一點二三公克）均係違禁物，且分係毒品危害防制條例第二
    條第二項第一款、第二款所規定之第一、二級毒品，依同條例第十八條第一項前
    段，宣告沒收銷燬之。另扣案之吸食器一只及注射針筒一支，被告或否認係其所
    有，或否認係供其施用毒品之用，且與本件犯罪並無直接關係，爰不為沒收之諭
    知，附此敘明。
據上論斷，應依刑事訴訟法第二百九十九條第一項前段，毒品危害防制條例第十一條
第一項、第二項、第十八條第一項前段，刑法第十一條前段、第五十五條、第四十七
條、第四十一條第一項，罰金罰鍰提高標準條例第二條，判決如主文。
本案經檢察官詹昭書到庭執行職務。
中      華      民      國    九十一    年      七      月      二      日
   臺灣彰化地方法院刑事第一庭
                                    審判長法官   葉   榮   郎
                                    法      官   洪   志   賢
                                    法      官   簡   璽   容
右正本證明與原本無異。
如不服本判決，應於判決送達後十日內向本院提出上訴狀( 須附繕本 )。
                                    法院書記官   王   惠   嬌
中      華      民      國    九十一    年      七      月      三      日
毒品危害防制條例第十一條：
持有第一級毒品者，處三年以下有期徒刑、拘役或新臺幣五萬元以下罰金。
持有第二級毒品者，處二年以下有期徒刑、拘役或新臺幣三萬元以下罰金。
持有專供製造或施用毒品之器具者，處一年以下有期徒刑、拘役或新臺幣一萬元以
　下罰金。
